# 合资企业转内资实收资本会计处理

提问人：ss_19 时间：2017-02-27 16:47:05
实务问题求助：某中外合资企业， 1000 万美金注册资本，中VS外 60%和40%，但因为当初出资时间不一，实收资本是按汇入汇率折算的，这样反映在人民币计价上的比例是55%和45%。现在外方股权全部转给国内，那新的实收资本就无法是 60 和 40 了，而是 55 和45 ？

回答人：chenyiwei
一般在外资转内资时，原先以外币表示的注册资本要重新调整为按人民币表示，一般按转换日的即期汇率折算，相应地企业的实收资本账面金额也需要进行相应调整（与原实收资本的差额调整资本公积），不会出现你说的情况。

提问人：ss_19 时间：2017-02-28 10:08:16
谢陈版。
那是不是意味着所有的股东都先按原美元出资额和转换日汇率，算出人民币金额，与原先实收资本的差异做资本公积？
因人民币汇率是从 8 到现在的6.8的，意味着实收资本都是要变小，资本公司是正数？

回答人：chenyiwei
一般理解是这样，你可以了解一下当地工商部门的通常做法。

提问人：ss_19 时间：2017-03-01 09:03:22
尊敬的陈版，我检索到这样的一个案例，似乎处理方式与此不同 精锻科技（ 300258 ） 公司 2009 年 4 月由中外合资企业变更为内资企业时，将公司原注册资本 500 万美元按股权交割日的汇率折算为34,173,000 元人民币，进行了工商变更登记。 而根据规定，公司注册资本、实收资本应按投入时的汇率折算为36,246,315 元人民币，导致公司注册资本少登记2,073,315 元。 2009 年 12 月 11 日，公司召开股东会，就上述注册资本更正事宜作出决议，同意对公司从中外合资企业变更为内资企业时的注册资本按投入时入账汇率折算为36,246,315 元人民币，各股东出资比例不变。 2009 年 11 月，太平洋有限进行了增资，增资是在 2009 年 4 月确认的注册资本基础上对实收资本和资本公积予以调整。因此， 2009 年 12 月，增资协议的主体又签署了《增资协议之补充协议（一）》，确认各方在持股比例不变的原则下调整公司的实收资本和资本公积。 注册资本随之更正为40,273,684 元。 各股东签署了章程修正案，对公司注册资本进行修改，各股东出资比例不变。 2009 年 12 月 25 日，姜堰市光明会计师事务所出具《验资报告》（姜明会验（ 2009 ）第 221号），确认截至 2008 年 12 月 31 日，公司注册资本合计应为人民币3,624.6315 万元，实收资本应为人民币3,624.6315 万元，并对姜明会验字（ 2009 ）第 052 号《验资报告》（注：外资转为内资时的验资报告）中确认的实收资本金额予以更正。 2009 年 12 月 25日，苏州岳华会计师事务所出具《验资报告》（苏州岳华验字﹝ 2009 ﹞ 1341 号），对苏州岳华验字[2009]1201 号《验资报告》
（注： 2009 年公司增资时的验资熬个）中确认的实收资本予以更正。 就上述注册资本更正事宜，泰州市姜堰工商行政管理局出具了《公司勘误核准通知书》（公司变更﹝ 2009 ﹞第 12290004 号），并换发了企业法人营业执照。

回答人：chenyiwei
这个案例可作为参考，但其他地方可能也有不同的做法。